臺灣高等法院刑事裁定
111年度聲字第1798號
聲  請  人  臺灣高等檢察署檢察官
受  刑  人  蔡旻宏



上列聲請人因受刑人數罪併罰有二裁判以上，聲請定其應執行之
刑（111年度執聲字第838號），本院裁定如下：
    主  文
蔡旻宏犯如附表所示各罪所處之刑，應執行有期徒刑陸年陸月，
如易科罰金，以新臺幣壹仟元折算壹日。    
    理  由
一、聲請意旨略以：受刑人蔡旻宏因竊盜等數罪，先後經判決確
    定如聲請書附表，應依刑法第53條、第51條第5款規定，定
    其應執行之刑，爰依刑事訴訟法第477條第1項聲請裁定。
二、按裁判確定前犯數罪者，併合處罰之，而數罪併罰有二以上
    裁判者，應定其應執行之刑，其宣告多數有期徒刑者，於各
    刑中之最長期以上，各刑合併之刑期以下，定其刑期，但不
    得逾30年，刑法第50條、第51條第5款、第53條分別定有明
    文。又數罪併罰之數罪均得易科罰金，其應執行之刑逾6月
    者，亦適用易科罰金之規定，刑法第41條第8項規定甚明。
    次按刑事訴訟法第370條第2項、第3項，已針對第二審上訴
    案件之定應執行之刑，明定有不利益變更禁止原則之適用，
    於分屬不同案件之數罪併罰有應更定執行刑者，本於同為定
    刑裁定應為相同處理之原則，法院於裁定定應執行之刑時，
    自仍應有不利益變更禁止原則法理之考量，亦即另定之執行
    刑，其裁量所定之刑期，不得較重於前定之執行刑加計後裁
    判宣告之刑之總和，否則即與法律秩序理念及法律目的之內
    部界限有違（最高法院103年度第14次刑事庭決議及最高法
    院93年度台非字第192號判決意旨參照）。　
三、經查：
　㈠本件受刑人蔡旻宏因竊盜等數罪，先後經判決確定如附表所
    示之刑，且各該罪均係在附表編號1所示之罪判決確定前所
    犯，並以本院為其犯罪事實最後判決法院，又附表所示各罪
    均得易科罰金，參照前揭規定，縱定應執行刑逾6個月，亦
    得易科罰金。再者，受刑人所犯附表編號1至5所示之罪，前
    經臺灣臺北地方法院（下稱臺北地院）109年度審簡字第186
    3號判決定應執行刑有期徒刑11月確定；附表編號6至9所示
    之罪，前經臺灣士林地方法院（下稱士林地院）109年度審
    簡字第780號判決定應執行刑有期徒刑10月確定；附表編號1
    0至11所示之罪，前經臺北地院109年度審簡字第2603號判決
    定應執行刑有期徒刑2年確定；附表編號12至17所示之罪，
    前經臺灣新北地方法院（下稱新北地院）110年度審訴字第3
    1號判決定應執行刑有期徒刑1年確定；附表編號20至21所示
    之罪，前經新北地院109年度審易字第2797號判決定應執行
    刑有期徒刑6月確定；附表編號22至23所示之罪，前經士林
    地院109年度易字第814號判決定應執行刑有期徒刑4月確定
    ；附表編號24至25所示之罪，前經新北地院109年度審訴字
    第1900號判決定應執行刑有期徒刑7月確定，有本院被告前
    案紀錄表附卷可稽，則參照前揭說明，本院就附表所示各罪
    再定應執行刑時，自應受上開判決所定應執行刑總和，與其
    他判決宣告刑總和之內部界限所拘束。
  ㈡受刑人就本件聲請定其應執行刑案件表示：希望全部案件一
    起合併定刑，並盼總刑期在有期徒刑7年整（見本院卷第233
    頁）。　　
四、綜上，爰依前揭法條規定及實務見解，並參酌上開各罪宣告
    刑總和上限、各刑中最長期，審酌受刑人犯罪情節、行為次
    數及表示之意見，就其所犯前揭各罪為整體非難評價，定如
    主文所示之應執行刑。
據上論斷，應依刑事訴訟法第477條第1項，刑法第50條第1項前
段、第53條、第51條第5款、第41條第8項，裁定如主文。
中　　華　　民　　國　　111 　年　　6 　　月　　7 　　日
　　　　　　      刑事第七庭  審判長法　官  孫惠琳
　　　　　　　　　　　　　　　　　  法　官  王惟琪
　　　　　　　　　　　　　　　　　  法　官  連雅婷
以上正本證明與原本無異。
如不服本裁定，應於收受送達後5日內向本院提出抗告狀。
                                    書記官  潘文賢
中　　華　　民　　國　　111 　年　　6 　　月　　8 　　日

附表：受刑人蔡旻宏定應執行刑案件一覽表
編　　　　　號  1 2 3 罪　　　　　名  竊盜 竊盜 竊盜 宣　　告　　刑  有期徒刑4月 有期徒刑4月 有期徒刑4月 犯　罪　日　期  109/05/20 12時24分許 109/05/13 4時41分許 109/04/29 5時11分許 偵查(自訴)機關 年　度　案　號  臺北地檢109偵 16448號等 臺北地檢109偵 16448號等 臺北地檢109偵 16448號等 最　後 事實審 法　院 臺北地院 臺北地院 臺北地院  案　號 109年度審簡字第1863號 109年度審簡字第1863號 109年度審簡字第1863號  判決 日期 109/09/04 109/09/04 109/09/04 確　定 判　決 法　院 臺北地院 臺北地院 臺北地院  案　號 109年度審簡字第1863號 109年度審簡字第1863號 109年度審簡字第1863號  判決確定日期 109/10/06 109/10/06 109/10/06 是否為得易科罰金之案件  是 是 是 備註  附表編號1至5所示之罪前經臺北地院109年度審簡字第1863號判決定應執行刑有期徒刑11月確定   
　　　　
編　　　　　號  4 5 6 罪　　　　　名  竊盜 竊盜 竊盜 宣　　告　　刑  有期徒刑4月 有期徒刑6月 有期徒刑3月 犯　罪　日　期  109/05/04 2時5分許 109/05/20 0時17分許 109/02/21 凌晨0時52分許 偵查(自訴)機關 年　度　案　號  臺北地檢109偵 16448號等 臺北地檢109偵 16448號等 士林地檢109偵6046號等 最　後 事實審 法　院 臺北地院 臺北地院 士林地院  案　號 109年度審簡字第1863號 109年度審簡字第1863號 109年度審簡字第780號  判決 日期 109/09/04 109/09/04 109/09/24 確　定 判　決 法　院 臺北地院 臺北地院 士林地院  案　號 109年度審簡字第1863號 109年度審簡字第1863號 109年度審簡字第780號  判決確定日期 109/10/06 109/10/06 110/01/12 是否為得易科罰金之案件  是 是 是 備註  附表編號1至5所示之罪前經臺北地院109年度審簡字第1863號判決定應執行刑有期徒刑11月確定  附表編號6至9所示之罪前經士林地院109年度審簡字第780號判決定應執行刑有期徒刑10月確定 

編　　　　　號  7 8 9 罪　　　　　名  竊盜 竊盜 竊盜 宣　　告　　刑  有期徒刑3月 有期徒刑4月 有期徒刑3月 犯　罪　日　期  109/04/03 9時35分許 109/04/03 12時15分許 109/04/03 5時45分許 偵查(自訴)機關 年　度　案　號  士林地檢109偵6046號等 士林地檢109偵6046號等 士林地檢109偵6046號等 最　後 事實審 法　院 士林地院 士林地院 士林地院  案　號 109年度審簡字第780號 109年度審簡字第780號 109年度審簡字第780號  判決 日期 109/09/24 109/09/24 109/09/24 確　定 判　決 法　院 士林地院 士林地院 士林地院  案　號 109年度審簡字第780號 109年度審簡字第780號 109年度審簡字第780號  判決確定日期 110/01/12 110/01/12 110/01/12 是否為得易科罰金之案件  是 是 是 備註  附表編號6至9所示之罪前經士林地院109年度審簡字第780號判決定應執行刑有期徒刑10月確定   

編　　　　　號  10 11 12 罪　　　　　名  竊盜（20罪）及毀損（3罪）（聲請書附表應予更正） 竊盜（4罪） 及毀損（2罪） （聲請書附表應予更正） 竊盜 宣　　告　　刑  有期徒刑2月（共23罪） 有期徒刑3月 （共6罪） 有期徒刑3月 犯　罪　日　期  竊盜： 108/10/13、 108/11/11、 108/11/13、 108/12/15、 108/12/06、 108/12/17、 108/12/24、 108/12/23、 108/12/24、 109/02/27、 109/02/27、 108/12/19、 109/03/26、 109/05/15、 109/03/09、 109/03/10、 109/03/18、 109/04/07、 109/04/30、 109/05/05 毀損： 108/12/03、 109/03/17、 109/05/10 竊盜： 108/11/21、 108/10/10、 108/12/02、 109/05/06 毀損： 109/04/18、 109/04/25 109/03/22 8時15分許 偵查(自訴)機關 年　度　案　號  臺北地檢109偵 403號等 臺北地檢109偵 403號等 新北地檢109偵37988號（聲請書附表應予更正）等 最　後 事實審 法　院 臺北地院 臺北地院 新北地院  案　號 109年度審簡字第2603號等 109年度審簡字第2603號等 110年度審訴字第31號  判決 日期 109/12/31 109/12/31 110/02/22 確　定 判　決 法　院 臺北地院 臺北地院 新北地院  案　號 109年度審簡字第2603號等 109年度審簡字第2603號等 110年度審訴字第31號  判決確定日期 110/02/09 110/02/09 110/04/16 是否為得易科罰金之案件  是 是 是 備註  附表編號10至11所示之罪前經臺北地院109年度審簡字第2603號判決定應執行刑有期徒刑2年確定  附表編號12至17所示之罪前經新北地院110年度審訴字第31號判決定應執行刑有期徒刑1年確定 

編　　　　　號  13 14 15 罪　　　　　名  竊盜 竊盜 竊盜 宣　　告　　刑  有期徒刑3月 有期徒刑3月 有期徒刑3月 犯　罪　日　期  109/05/07 14時57分許 109/05/14 11時40分許 109/05/14 110時40分許 偵查(自訴)機關 年　度　案　號  新北地檢109偵37988號（聲請書附表應予更正）等 新北地檢109偵37988號（聲請書附表應予更正）等 新北地檢109偵37988號（聲請書附表應予更正）等 最　後 事實審 法　院 新北地院 新北地院 新北地院  案　號 110年度審訴字第31號 110年度審訴字第31號 110年度審訴字第31號  判決 日期 110/02/22 110/02/22 110/02/22 確　定 判　決 法　院 新北地院 新北地院 新北地院  案　號 110年度審訴字第31號 110年度審訴字第31號 110年度審訴字第31號  判決確定日期 110/04/16 110/04/16 110/04/16 是否為得易科罰金之案件  是 是 是 備註  附表編號12至17所示之罪前經新北地院110年度審訴字第31號判決定應執行刑有期徒刑1年確定   

編　　　　　號  16 17 18 罪　　　　　名  偽造文書 偽造文書 竊盜 宣　　告　　刑  有期徒刑3月 有期徒刑3月 有期徒刑4月 犯　罪　日　期  109/04/14 19時40分許 109/04/15 10時21分許 109/05/04 18時20分許 偵查(自訴)機關 年　度　案　號  新北地檢109偵37988號（聲請書附表應予更正）等 新北地檢109偵37988號（聲請書附表應予更正）等 新北地檢109速偵967號 最　後 事實審 法　院 新北地院 新北地院 新北地院  案　號 110年度審訴字第31號 110年度審訴字第31號 109年度簡上字第797號  判決 日期 110/02/22 110/02/22 109/12/23 確　定 判　決 法　院 新北地院 新北地院 新北地院  案　號 110年度審訴字第31號 110年度審訴字第31號 109年度簡上字第797號  判決確定日期 110/04/16 110/04/16 109/12/23 是否為得易科罰金之案件  是 是 是 備註  附表編號12至17所示之罪前經新北地院110年度審訴字第31號判決定應執行刑有期徒刑1年確定  空白 

編　　　　　號  19 20 21 罪　　　　　名  竊盜 竊盜 竊盜 宣　　告　　刑  有期徒刑5月 有期徒刑3月 有期徒刑4月 犯　罪　日　期  109/05/15 上午7時10分許 109/05/13 17時51分許 109/05/13 17時51分許 偵查(自訴)機關 年　度　案　號  士林地檢109偵 10743號 新北地檢109偵27861號 新北地檢109偵27861號 最　後 事實審 法　院 士林地院 新北地院 新北地院  案　號 110年度簡上字第27號 109年度審易字第2797號 109年度審易字第2797號  判決 日期 110/03/16 110/01/11 110/01/11 確　定 判　決 法　院 士林地院 新北地院 新北地院  案　號 110年度簡上字第27號 109年度審易字第2797號 109年度審易字第2797號  判決確定日期 110/03/16 110/04/26 110/04/26 是否為得易科罰金之案件  是 是 是 備註  空白 附表編號20至21所示之罪，前經新北地院109年度審易字第2797號判決定應執行刑有期徒刑6月確定  

編　　　　　號  22 23 24 罪　　　　　名  竊盜 竊盜 竊盜 宣　　告　　刑  有期徒刑3月 有期徒刑2月 有期徒刑4月 犯　罪　日　期  109/05/04 凌晨4時30分許 109/05/15 上午7時18分許 109/04/29 15時40分許 偵查(自訴)機關 年　度　案　號  士林地檢109偵 10853號等 士林地檢109偵 10853號等 新北地檢109偵23631號 最　後 事實審 法　院 士林地院 士林地院 臺灣高院  案　號 109年度易字第814號 109年度易字第814號 110年度上訴字第153號  判決 日期 110/03/08 110/03/08 110/03/25 確　定 判　決 法　院 士林地院 士林地院 臺灣高院  案　號 109年度易字第814號 109年度易字第814號 110年度上訴字第153號  判決確定日期 110/06/11 110/06/11 110/04/27 是否為得易科罰金之案件  是 是 是 備註  附表編號22至23所示之罪前經士林地院109年度易字第814號判決定應執行刑有期徒刑4月確定  附表編號24至25所示之罪前經新北地院109年度審訴字第1900號判決定應執行刑有期徒刑7月確定 

編　　　　　號  25 罪　　　　　名  偽造文書 宣　　告　　刑  有期徒刑4月 犯　罪　日　期  109/04/29 16時10分許 偵查(自訴)機關 年　度　案　號  新北地檢109偵23631號 最　後 事實審 法　院 臺灣高院  案　號 110年度上訴字第153號  判決 日期 110/03/25 確　定 判　決 法　院 臺灣高院  案　號 110年度上訴字第153號  判決確定日期 110/04/27 是否為得易科罰金之案件  是 備註  附表編號24至25所示之罪前經新北地院109年度審訴字第1900號判決定應執行刑有期徒刑7月確定